【裁判字號】    98,易,218
【裁判日期】    981116
【裁判案由】    妨害公務等
【裁判全文】
臺灣新竹地方法院刑事判決               98年度易字第218號
公  訴  人  臺灣新竹地方法院檢察署檢察官
被      告  甲○○
                    號
上列被告因妨害公務等案件，經檢察官提起公訴（98年度偵字第
8609號），本院依簡式審判程序審理，判決如下：
    主    文
甲○○於公務員依法執行職務時，施強暴，處拘役伍拾日，如易
科罰金，以新臺幣壹仟元折算壹日；又損壞他人之瓦斯管、電錶
外殼、電鈴外殼，足以生損害於他人，處拘役貳拾日，如易科罰
金，以新臺幣壹仟元折算壹日。應執行拘役伍拾日，如易科罰金
，以新臺幣壹仟元折算壹日。
    事    實
一、甲○○於民國92年間因公共危險案件，經臺灣桃園地方法院
    判處有期徒刑2月確定，於93年5月31日易科罰金執行完畢（
    不構成累犯）。98年7 月19日20時20分許，在乙○○位於新
    竹市○區○○路13巷2之1號之住處前，基於毀損之犯意，先
    徒手破壞乙○○上開住家外之瓦斯管，復接續上開毀損之犯
    意，持該瓦斯管砸毀上開住家外之電錶外殼、電鈴外殼等物
    ，警方據報到場逮捕甲○○，並扣得遭破壞之瓦斯管乙支。
    甲○○經警帶回新竹市警察局第一分局樹林頭派出所內，於
    同日20時45分許，趁警員丙○○蹲身對其施以腳鐐戒具時，
    明知丙○○係依法執行職務之公務員，且正在執行公務，仍
    基於妨害公務之犯意，以銬於其雙手上之手銬，猛然從上往
    下敲擊丙○○之頭部，致丙○○受有頭部外傷合併頭皮撕裂
    傷（手術縫合3 針，傷害部分業經撤回告訴），以此方式施
    強暴於依法執行職務之公務員。
二、案經乙○○及丙○○訴由新竹市警察局第一分局報告臺灣新
    竹地方法院檢察署檢察官偵查起訴。
    理  由
一、本件被告甲○○所犯係死刑、無期徒刑、最輕本刑為3 年以
    上有期徒刑以外之罪，其於準備程序中就被訴事實為有罪之
    陳述，經法官告知簡式審判程序之旨，並聽取公訴人、被告
    之意見後，本院認為應行簡式審判程序，合先敘明。
二、上開事實，業據被告坦承不諱，核與被害人即告訴人乙○○
    、丙○○指述之情節相符，並有國軍新竹地區醫院附設民眾
    診療服務處診斷證明書、新竹市警察局第一分局樹林頭派監
    視錄影光碟、新竹市警察局第一分局扣押筆錄、扣押物品目
    錄表、贓物認領保管單各乙份及照片8 張在卷可稽。本件事
    證明確，被告毀損及妨害公務之犯行均堪以認定，均應依法
    論科。
三、核被告所為，係犯刑法第354條之毀損罪及同法第135 條第1
    項之對於公務員執行職務施以強暴罪。被告先損壞告訴人乙○○住家外之瓦斯管後，再持瓦斯管損壞告訴人乙○○住處
    外之電錶外殼及電鈴外殼，被告接續損壞前開物品之行為，
    均係出於同一毀損之犯意，且於密接之時、地實施，所侵害
    為告訴人乙○○財產之個人法益，應視為數個舉動接續施行
    之接續犯，均為單純一罪。被告上開2 罪，犯意個別，行為
    互殊，被害人不同，應分論併罰。
四、爰審酌被告未能妥善管理自身情緒，先損壞告訴人乙○○所
    有之物品，後經警到場處理時，又未能服從警員指示，竟趁
    警員施以腳鐐戒具時，以強暴手段傷害警員，挑戰公務員執
    行公權力，本應重懲，惟念及其犯後已與告訴人丙○○達成
    和解，並予賠償，獲其原諒，及其品行、犯罪動機、目的、
    手段、所生之危害及犯罪後態度等一切情狀，分別從輕量處
    如主文所示之刑，並定其應執行之刑，及諭知罰金之折算標
    準。
五、不另為不受理部分（被訴傷害部分）：
(一)、公訴意旨另以：被告基於傷害之犯意，於98年7 月19日20時
    45分許，趁告訴人即警員丙○○蹲身對其施以腳鐐戒具，基
    於傷害之犯意，以銬於其雙手上之手銬，猛然從上往下敲擊
    告訴人丙○○之頭部，致其受有頭部外傷合併頭皮撕裂傷之
    傷害，因認被告此部分涉有刑法第277條第1項之傷害罪嫌。
(二)、按告訴乃論之罪，告訴人於第一審辯論終結前，得撤回其告
    訴；告訴乃論之罪，其告訴經撤回者，應諭知不受理之判決
    。刑事訴訟法第238條第1項、第303條第3款定有明文。本件
    公訴人起訴被告犯刑法第277條第1項之傷害罪，依刑法第28
    7 條前段之規定，屬於告訴乃論之罪。告訴人丙○○於本院
    審理中具狀撤回傷害罪之告訴，有撤回告訴狀乙份在卷可稽
    （見本院98年度易字第218 號卷第33頁），告訴人丙○○既
    已撤回告訴，本件被告所涉之傷害罪，本應諭知不受理之判
    決，惟檢察官認此部分與有罪判決部分有想像競合之裁判上
    一罪關係，就被訴傷害部分爰不另為不受理之諭知。
據上論結，應依刑事訴訟法第299條第1項前段，刑法第354 條、
第135條第1項、第51條第6款、第41條第1項前段，刑法施行法第
1條之1，判決如主文。
本案經檢察官黃英彥到庭執行職務。
中    華    民    國    98    年    11    月    16    日
                  刑事第二庭  法  官  林惠君
以上正本證明與原本無異。
如不服本判決，應於收受本判決後10日內向本院提出上訴書狀。
上訴書狀應敘述具體理由，未敘述上訴理由者，應於上訴期間屆
滿後20日內補提理由書狀於本院（均須按他造當事人之人數附繕
本，並請勿「逕送上級法院」）。
中    華    民    國    98    年    11    月    16    日
                              書記官  蔣淑君
附錄本案論罪科刑法條全文：
中華民國刑法第135條第1項
對於公務員依法執行職務時，施強暴脅迫者，處3 年以下有期徒
刑、拘役或3 百元以下罰金。
刑法第354條
毀棄、損壞前二條以外之他人之物或致令不堪用，足以生損害於
公眾或他人者，處2年以下有期徒刑、拘役或5 百元以下罰金。


司法院資訊處製作；財團法人民間司法改革基金會備份。
